【裁判字號】    94,聲,1821
【裁判日期】    950118
【裁判案由】    發還擔保金
【裁判全文】
臺灣板橋地方法院民事裁定              94年度聲字第1821號
聲  請  人
即  債權人  富邦產物保險股份有限公司
法定代理人  甲○○
代  理  人  林昇格律師
相  對  人
即  債務人  捷泰精密工業股份有限公司
法定代理人  乙○○
上列聲請人聲請發還擔保金事件，本院裁定如下：
    主      文
聲請人依本院九十一年度裁全字第五九八五號民事裁定，於臺灣
臺北地方法院九十一年度存字第三三九一號擔保提存事件一案所
提存之擔保物中央政府建設公債八十六年度甲類第四期債票，面
額新臺幣壹拾萬元券共拾壹張（號碼：八六Ｅ○七六八○Ｂ～
八六Ｅ○七七一○Ｂ；附第七期至第十期息票），合計新臺幣
佰壹拾萬元准予發還。
聲請程序費用由相對人負擔。
    理      由
一、按訴訟終結後，供擔保人證明已定20日以上之期間，催告受
    擔保利益人行使權利而未行使者，或法院依供擔保利益人之
    聲請，通知受擔保利益人於一定期間內行使權利並向法院為
    行使權利之證明而未證明者，法院應依供擔保人之聲請，以
    裁定命返還其提存物或保證書，民事訴訟法第104 條第1 項
    第3 款定有明文，依同法第106 條之規定，於其他依法令供
    訴訟上之擔保者，亦準用之。
二、本件聲請意旨略以：聲請人與相對人間假扣押事件，聲請人
    前依本院91年度裁全字第5985號民事裁定，為擔保假扣押，
    曾提供如主文第1 項所示之債券為擔保金，並以臺灣臺北地
    方法院91年度存字第3391號提存事件提存後，聲請該院以91
    年度執全字第2390號假扣押執行程序對相對人之財產予以假
    扣押在案。茲因聲請人已撤回假扣押執行程序，並撤銷假扣
    押裁定確定，且以存證信函催告相對人行使權利而未行使，
    為此提出臺灣臺北地方法院91年度存字第3391號提存書、本
    院93年度全聲字第415 號民事裁定暨確定證明書、存證信函
    、傳真查詢國內各類掛號郵件查單（均影本）、股份有限公
    司變更登記表抄錄謄本、戶籍謄本正本等各1 件，聲請發還
    擔保金等語。
三、經查聲請人前開主張，業據其提出上開證據為證，並經本院
    依職權調閱臺灣臺北地方法院91年度存字第3391號擔保提存
    卷及91年度執全字第2390號假扣押執行卷核閱屬實，復有該
    院94年9月12日北院錦文人字第0940004808號函1紙及本院民
    事紀錄科查詢表4 紙在卷為證，聲請人之聲請意旨核與民事
    訴訟法第104條第1項第3 款規定相符，應予准許。
四、爰依民事訴訟法第95條、第78條，裁定如主文。
中    華    民    國    95    年    1     月    18    日
                  民事第二庭    法  官  程怡怡
以上正本係照原本作成
如對本裁定抗告須於裁定送達後10日內向本院提出抗告狀，並應
繳納抗告裁判費新台幣1,000元整。
中    華    民    國    95    年    1     月    23    日
                                書記官  楊姝晴


司法院資訊處製作；財團法人民間司法改革基金會備份。
